# 长期股权投资核算中其他综合收益结转相关的问题请教

提问人：ephemera 时间：2019-08-02 08:58:26
陈版、各位前辈：
1 、根据《计学撮要 2015 》第 76 至 77 页，对个别报表层面 “跨越会计处理界限” 的总结，当处置部分权益法下的长期投资，剩余部分仍按权益法核算时，不构成跨越会计处理界限。与原持有投资或剩余投资相关的 OCI 不做结转处理，等待处置时再按 CAS 2 中关于处置长期股权投资的规定进行结转。
问题 1 ：《计学撮要 2015 》第 78 页的【例 27 】，属于转让部分投资前后都按长期股权投资权益法核算，按原理，应属于不跨越会计处理界限，则原40% 权益法下形成的 OCI，包括因 FVOCI 公允变动形成的 350 万元和设定受益计划变动形成的 50 万元，均不做结转处理。
但第 79 页上分别将其转入当期损益、其他的权益科目。感觉自己理解错了，但不知错在哪里，请指点！
2 、《企业会计准则第 2 号——长期股权投资》（ 2014 ）第十七条：处置长期股权投资，其账面价值与实际取得价款之间的差额，应当计入当期损益。采用权益法核算的长期股权投资，在处置该项投资时，采用与被投资单位直接处置相关资产或负债相同的基础，按相应比例对原计入其他综合收益的部分进行会计处理。
问题 2 ：第十七条所谓的处置，是否是指彻底处置？如果是指部分处置的话，根据《撮要》的概括，如果处置后仍以长期股权投资核算，则在个别报表上，不构成跨越会计处理界限，OCI 不应结转，即无所谓” 按相应比例对原计入其他综合收益的部分进行会计处理”。请各位老师指点！
谢谢各位前辈！

回答人：chenyiwei
1 、【例 27 】有两个举例，一个是不跨越会计处理界线的（剩余股权继续保持重大影响），另一个是跨越会计处理界线的（剩余股权不再具有重大影响，改按金融资产核算）。你看到的将其他综合收益全部结转到损益或留存收益，且剩余股权按公允价值重新计量的情况是后者。请注意区分这两种不同情形。
在前一种情况下，仅按所处置的股权比例结转其他综合收益和资本公积。
2 、这里的处置包括全部处置和部分处置，但该条规定仅针对被处置的这部分股权投资而言，不涉及剩余股权投资。